【裁判字號】    90,上易,494
【裁判日期】    900515
【裁判案由】    竊盜
【裁判全文】
臺灣高等法院臺南分院刑事判決            九十年度上易字第四九四號      Ｃ
      上  訴  人
      即  被  告  丙  ○  ○
右上訴人因竊盜案件，不服臺灣臺南地方法院八十九年度易字第三０八四號中華民國
九十年二月十五日第一審判決（起訴案號：臺灣臺南地方法院檢察署八十九年度偵字
第一二六九六號），提起上訴，本院判決如左：
      主      文
上訴駁回。
      事      實
一、丙○○於八十八年間因犯竊盜罪經法院判處有期徒刑六月，於八十九年八月十五
    日甫執行完畢，仍不知悔改，竟夥同乙○○（經原審判處有期徒刑八月上訴逾期
    駁回在案）基於共同意圖為自己不法所有之犯意聯絡，於八十九年九月二十六日
    十一時許，二人分別騎乘車牌號碼ＭＲＹ─８２６號、ＧＣ３─４９６號之機車
    ，至臺南縣六甲鄉○○村○○路一二八號「光明商店」前，趁無人注意之際，由
    丙○○下手竊取甲○○所有置於機車後座噴霧機一台，得手後隨即交由乙○○載
    離現場，適為道路對面之羅一水目賭經過，告知甲○○，報警查獲。
二、案經臺南縣警察局麻豆分局報請臺灣臺南地方法院檢察署檢察官偵查起訴。
      理      由
一、訊之上訴人即被告丙○○矢口否認涉有右揭共同竊盜犯行，辯稱：伊當時人在豬
    舍工作，且伊平時只騎腳踏車，未有騎乘機車，同案被告乙○○所供伊曾告知有
    竊取噴霧機，用以洗豬舍，並不實在云云。
二、惟查本案被害人甲○○確於上揭時、地失竊噴霧機一台，業據甲○○於警、偵訊
    時指訴在卷，且被告二人上開共同竊盜之犯罪事實，亦據證人即現場目擊證人羅
    一水於警訊及原審審理時結證屬實。而證人羅一水與被告二人素昧平生復無何過
    節，被告二人騎乘上揭機車至該處，適為羅一水記下車號，且證人羅一水證稱下
    手行竊之二人行竊之時均比手劃腳，可能為瘖啞之人，嗣經警方循證人所提供之
    機車車號查獲被告二人，果均為瘖啞之人，是證人之證言即與實情相符。另參酌
    同案被告乙○○供稱係被告丙○○一人所竊等情，而丙○○於警、偵訊中之供詞
    迭有齟齬，更徵二人上開所辯顯係事後卸責之詞，洵無足採，被告二人共同竊盜
    犯行堪予認定。
三、查被告丙○○趁無人注意之際，竊取甲○○所有置於機車後座之噴霧機一台，得
    手後隨即交由乙○○載離現場，適為在道路對面之羅一水目賭經過告知甲○○而
    報警循線查獲，核其所為，係犯刑法第三百二十條第一項竊盜罪。被告與乙○○
    互有犯意之聯絡及行為之分擔，應論以共同正犯。又被告丙○○於八十八年間
    因犯竊盜罪經法院判處有期徒刑六月，於八十九年八月十五日執行完畢，有臺灣
    高等法院被告全國前案紀錄表一紙存卷可稽，其於五年內再犯本件有期徒刑以上
    之罪，均為累犯，應依法加重其刑。
四、原審以被告丙○○罪證明確，因予適用刑法第二十八條、第三百二十條第一項、
    第四十七條，罰金罰鍰提高標準條例第一條前段規定，並審酌被告已有多次竊盜
    前科，猶不知悔改向上，犯罪之手段、所生危害、犯罪後飾詞卸責，態度不良等
    一切情狀，並敘明被告雖自小即為瘖啞之人，惟本院審酌被告其前有多項前科，
    素行不良，爰不另依刑法第二十條規定減輕其刑，量處有期徒刑十月，以資懲儆
    。本院經核原判決認事用法，俱無不合。上訴意旨，否認犯行，並指摘原判決不
    當，為無理由，應予駁回。
據上論斷，應依刑事訴訟法第三百六十八條，判決如主文。
本案經檢察官曾顯智到庭執行職務。
中    華    民    國      九十      年      五      月      十五        日
                                  臺灣高等法院臺南分院刑事第五庭
                                      審判長法官  茆    臺    雲
                                            法官  董    武    全
                                            法官  李    文    福
右正本證明與原本無異。
不得上訴。
                                      法院書記官  李    良    倩
中    華    民    國      九十      年      五      月     十六         日
附錄法條：
刑法第三百二十條：意圖為自己或第三人不法之所有，而竊取他人之動產者，為竊盜
                  罪，處五年以下有期徒刑、拘役或五百元以下罰金。
                  意圖為自己或第三人不法之利益，而竊佔他人之不動產者，依前
                  項之規定處斷。
                  前二項之未遂犯罰之。


司法院資訊處製作；財團法人民間司法改革基金會備份。
